臺灣新竹地方法院民事簡易判決　　　　 94年度竹簡字第600號
原　　　告　力可企業有限公司
法定代理人　乙○
訴訟代理人　丙○○
被　　　告　甲○○
上列當事人間請求給付貨款事件，本院於民國94年7月7日言詞辯
論終結，判決如下：
    主  文
被告應給付原告新臺幣壹拾玖萬玖仟柒佰捌拾捌元。
訴訟費用由被告負擔。
本判決得假執行。
    事實及理由
一、事實摘要：
(一)、原告主張：被告前向原告訂購免洗餐具等用品，原告已依約
    將被告所訂購之貨物交付被告，詎被告共積欠原告貨款新臺
    幣（下同）254,788元並未清償，嗣經兩造就被告所積欠之
    前開貨款達成和解，原告同意讓被告自民國93年8月20日起
    ，每週清償10,000元分期償還前開積欠之貨款，詎被告僅依
    約清償55,000元，尚欠199,788元之貨款迄未清償，現兩造
    所約定之履行期限業已屆至，惟屢經向被告催討前開尚欠之
    貨款，均未獲置理，爰依兩造和解契約之法律關係，請求被
    告給付原告199,788元等語，並聲明如主文第1項所示。
(二)、被告則以：對於確有積欠原告貨款，且未依約履行和解契約
    ，現尚積欠原告共199,788元貨款之事實均不爭執，惟其前
    因其子車禍受傷，又遭友人倒債，致其所經營之店週轉不靈
    而倒閉，其並未不願償還積欠之款項，惟目前實在經濟困頓
    ，希望原告體諒。並聲明：原告之訴駁回。
二、程序部分：
　　按訴狀送達後，原告不得將原訴變更或追加他訴。但擴張或
  　減縮應受判決事項之聲明者，不在此限，民事訴訟法第255
    條第1項第3款定有明文。查原告起訴時請求被告應給付204,
    788 元及自起訴狀繕本送達翌日起至清償日止，按年息百分
    之5計算之利息，嗣於訴訟進行中更正訴之聲明為被告應給
    付199,788元，此係屬減縮應受判決事項之聲明，核與前開
    規定相符，應予准許。
三、實體部分：
(一)、原告主張之前揭事實，業據提出與其所述相符之還款證明單
    1件為證，且為被告所不爭執，參諸原告所提出之證據，堪
    認原告之主張為真實。
(二)、從而，原告依兩造和解契約之法律關係，請求被告給付積欠
    之貨款199,788元，洵屬於法有據，應予准許。
四、本件係依民事訴訟法第427條第1項適用簡易訴訟程序所為被
    告敗訴之判決，應依職權宣告假執行。
五、據上論結：本件原告之訴為有理由，依民事訴訟法第436 條
    第2項、第78條、第389條第1項第3款，判決如主文。
中　　華　　民　　國　　94　　年　　7 　　月　　21　　日
                  新竹簡易庭　　法　官　高敏俐
上列為正本係照原本作成。
如對本判決上訴，非以違背法令為理由，不得為之，且須於判決
送達後20日內向本院提出上訴狀（須按他造當事人之人數附繕本
）。
                                書記官  洪木志
中　　華　　民　　國　　94　　年　　7 　　月　　21　　日
